【裁判字號】    98,交聲,1723
【裁判日期】    980526
【裁判案由】    違反道路交通管理處罰條例聲明異議
【裁判全文】
臺灣臺北地方法院交通事件裁定        98年度交聲字第1723號
原處分機關  臺北市交通事件裁決所
異  議  人
即受處分人  甲○○
上列受處分人因違反道路交通管理處罰條例案件，對於臺北市交
通事件裁決所民國98年4 月24日所為之處分（原處分案號：北市
裁罰字第裁22-AN0000000號），聲明異議，本院裁定如下：
    主  文
異議駁回
    理  由
一、按道路交通安全規則第99條第1 項前段規定，機器腳踏車行
    駛之車道，應依標誌或標線之規定行駛。又汽車駕駛人，爭
    道行駛有機器腳踏車不在規定車道行駛之情形者，處新臺幣
    （下同）600 元以上1,800 元以下罰鍰，並記違規點數1 點
    ，道路交通管理處罰條例第45條第13款、第63條第1 項第1
    款分別定有明文。又依同條例第7 條之2 第1 項第7 款及同
    條第4 項之規定，汽車違反道路交通管理事件經以科學儀器
    取得證據資料證明其行為違規，當場不能或不宜攔截製單舉
    發者，得逕行舉發；前項逕行舉發，應記明車輛牌照號碼、
    車型等可資辨別之資料，查明汽車所有人姓名或名稱、住址
    後，以該汽車所有人為被通知人製單舉發之。而道路交通管
    理處罰條例所稱之汽車，依該條例第3 條第8 款規定包括機
    器腳踏車。
二、本件異議人即受處分人甲○○所有車牌號碼BFH－536號重型
    機車於民國98年2 月18日17時38分許，行經臺北市○○○路
    ○段與新生南路二段路口，因行駛於禁行機車之車道，經臺
    北市政府警察局大安分局以受處分人有違反道路交通管理處
    罰條例第45條第13款之違規行為，於拍照採證後逕行掣單舉
    發，嗣受處分人於應到案日期前向原處分機關即臺北市交通
    事件裁決所提出申訴，經原處分機關函請舉發單位調查結果
    ，仍認受處分人有前開行駛禁行車道之違規行為，原處分機
    關乃依前揭道路交通管理處罰條例第45條第13款及違反道路
    交通管理事件統一裁罰基準表之規定，於98年4 月24日裁處
    受處分人罰鍰600 元，並記違規點數1 點。
三、異議意旨略以：該採證照片焦點模糊不清，照片中違規機車
    車號應為「8FH －536 」，而非伊所有之「BFH －536 」車
    號；縱國內無車號「8FH －536 」之機車，以國內偽、變造
    機車牌照氾濫之情形，亦可能有與本人同型之機車懸掛無車
    籍之牌照，原舉發單位大安分局卻怠於查明實情，未當場於
    路口攔截確認違規者身分，竟以模糊照片逕認本人違規，為
    此聲明不服，請求撤銷原處分云云。
四、經查：
（一）受處分人所有車牌號碼BFH －536 號重型機車於前揭時地
      ，行駛於禁行機車車道之事實，有現場採證照片2 幀、臺
      北市政府警察局舉發反道路交通管理事件通知單，及臺北
      市政府警察局大安分局北市警安分交字第09835409200 號
      函在卷可稽。是本件受處分人騎乘機器腳踏車，不在規定
      車道行駛之違規行為，至為明確，堪予認定。
（二）至受處分人雖以前揭情詞置辯云云，惟觀諸卷附採證照片
      所示，違規車輛之車牌號碼清晰可辨，以肉眼即可判斷為
      「BFH －536 」；再與該採證照片右下方機車之車牌號碼
      「825 －CVV 」相較，違規車輛車牌號碼之第一個字母左
      方線條平整，並無弧度，更足證為「B 」而非「8 」，舉
      發違規車輛之車牌號碼確為「BFH －536 」無誤，受處分
      人前開所辯要屬無稽。又經原舉發單位以公路監理機關電
      子閘門系統查詢「BFH －536 」號重機車登記資料與採證
      照片相互比對，經核亦與受處分人之車輛相符，亦有前述
      臺北市政府警察局大安分局北市警安分交字第0983540920
      0 號函及車號查詢重型機車車籍各1 紙在卷可佐，當無錯
      誤舉發之可能。至異議人雖另以警員未當場攔停直接舉發
      云云，質疑警員舉發之正確性。惟按汽車駕駛人之行為，
      經以科學儀器取得證據資料證明其行為違規，當場不能或
      不宜攔截製單舉發者，得以汽車所有人為被通知人，逕行
      舉發，有道路交通管理處罰條例第7 條之2 第1 項第7 款
      、同條第4 項為法律依據。本件舉發警員依現場交通實況
      ，認不能或不宜當場攔截製單舉發，而以照相設備拍攝異
      議人車輛證明其行為違規並據以舉發，於法自無不合。異
      議人徒以警員未予當場攔停為由，辯稱其並無違規云云，
      顯屬事後卸責之詞，要無足採。
五、綜上所述，本件受處分人確有於前揭時地騎乘機車行駛於禁
    行機車車道上之違規行為，原處分機關依道路交通管理處罰
    條例第45條第13款及第63條第1 項第1 款之規定，裁處異議
    人罰鍰600 元，並予記違規點數1 點，核無違誤之處。本件
    異議無理由，應予駁回。
據上論斷，應依道路交通案件處理辦法第19條，裁定如主文。
中    華    民    國    98     年    5     月    26   日
                        交通法庭法  官  吳俊龍
上正本證明與原本無異。
如不服本裁定應於送達後5日內向本院提出抗告狀。
                                書記官  劉俊源
中    華    民    國    98    年    5     月    26    日


司法院資訊處製作；財團法人民間司法改革基金會備份。
